臺灣屏東地方法院刑事判決　　　　　　　96年度易字第497 號
公　訴　人　臺灣屏東地方法院檢察署檢察官
被　　　告　甲○○
上列被告因違反毒品危害防制條例案件，經檢察官提起公訴（96
年度毒偵字第498 號），嗣被告於本院準備程序進行中先就被訴
事實為有罪之陳述，本院告知被告簡式審判程序之旨，並聽取當
事人之意見後，裁定改由受命法官獨任依簡式審判程序審理，判
決如下：
    主  文
甲○○施用第二級毒品，處有期徒刑捌月，減為有期徒刑肆月，
如易科罰金，以新台幣壹仟元折算壹日；又持有第一級毒品，處
有期徒刑肆月，減為有期徒刑貳月，如易科罰金，以新台幣壹仟
元折算壹日，扣案之第一級毒品海洛因伍包（合計淨重壹點伍陸
公克，空包裝總重壹點零伍公克）沒收銷燬之。應執行有期徒刑
伍月，如易科罰金，以新台幣壹仟元折算壹日，扣案之第一級毒
品海洛因伍包（合計淨重壹點伍陸公克，空包裝總重壹點零伍公
克）沒收銷燬之。
    事  實
一、甲○○前因施用毒品案件，經本院裁定送觀察、勒戒，經評
    定有繼續施用毒品傾向，又經本院以87年度毒聲字第1202號
    裁定令入戒治處所施以強制戒治，嗣因戒治成效良好，經本
    院以88年度毒聲字第1373號裁定停止戒治，於民國88年7 月
    23日出所，嗣經本院以88年度毒聲字第2744號裁定撤銷停止
    戒治裁定，其復入戒治處所執行強制戒治，迄91年10月10日
    執行完畢釋放，並經臺灣屏東地方法院檢察署檢察官以91年
    度戒毒偵字第252 號為不起訴處分確定。詎其仍未戒絕毒品
    ，明知海洛因及甲基安非他命分別經公告列為毒品危害防制
    條例第2 條第2 項第1 款之第一級毒品及第2 款之第二級毒
    品，均不得非法持有、施用，仍基於施用第二級毒品甲基安
    非他命之犯意，於96年3 月5 日晚上9 時許，在其友人朱雅
    琳位於屏東市○○路○段37號之住處內，以將甲基安非他命
    置於玻璃球吸食器內，再用火燒烤並吸食其產生白煙之方式
    ，施用甲基安非他命1 次。其另基於持有第一級毒品之犯意
    ，於96年3 月6 日上午9 時許，因欲購買第一級毒品海洛因
    供自己與朱雅琳施用，遂由朱雅琳騎乘機車搭載其至屏東縣
    麟洛鄉之某間廟附近，向真實姓名年籍資料不詳之成年男子
    購買第一級毒品海洛因5 小包（合計淨重1.56公克、空包裝
    總重1.05公克），並藏放在其所穿著之內褲內，而非法持有
    之；嗣於同日上午10時20分許，渠等騎機車返家途中，為警
    方發覺渠等所騎乘之機車係贓車（此部分犯行另案偵查），
    而將渠等帶回警局接受調查，甲○○遂將上開海洛因5 包取
    出交由警方扣案，警方徵得其同意採集其尿液送檢驗，結果
    呈甲基安非他命陽性反應，而查知上情。
二、案經屏東縣警察局內埔分局報告臺灣屏東地方法院檢察署檢
    察官偵查起訴。
    理  由
一、本件被告甲○○犯係死刑、無期徒刑、最輕本刑為3 年以上
    有期徒刑以外之罪，其於本院準備程序中就被訴事實為有罪
    之陳述，經本院合議庭裁定由受命法官獨任依簡式審判程序
    ，先予敘明。
二、上揭事實，業據被告坦承不諱，核與證人朱雅琳於偵訊時所
    證相符，又被告經警採集之尿液檢體經送臺灣檢驗科技股份
    有限公司鑑定結果，確呈甲基安非他命陽性反應，有該公司
    96年3 月22日編號KＺ000000000000號濫用藥物尿液檢驗報告
    1 份在卷足憑，而扣案之白色粉末5 包，經送法務部調查局
    鑑定結果，確含第一級毒品海洛因成分，有該局96年5 月28
    日調科壹字第09623045940 號鑑定書1 紙附卷可參，復有扣
    押筆錄、扣押物品目錄表及上開海洛因扣案可資佐證，被告
    上開自白顯與事實相符。又查被告前因施用毒品案件，經本
    院裁定送觀察、勒戒，經評定有繼續施用毒品傾向，又經本
    院以87年度毒聲字第1202號裁定令入戒治處所施以強制戒治
    ，嗣因戒治成效良好，經本院以88年度毒聲字第1373號裁定
    停止戒治，於民國88年7 月23日出所，嗣經本院以88年度毒
    聲字第2744號裁定撤銷停止戒治之裁定，其復入戒治處所執
    行強制戒治，迄91年10月10日因執行完畢釋放，並經臺灣屏
    東地方法院檢察署檢察官以91年度戒毒偵字第252 號為不起
    訴處分確定等事實，有臺灣屏東地方法院檢察署刑案資料查
    註紀錄表、同署全國施用毒品案件紀錄表及臺灣高等法院被
    告全國前案紀錄表各1 份在卷可按，是被告於強制戒治執行
    完畢釋放後，5 年內再犯本案施用毒品案件，事證明確，應
    予依法論科
三、查海洛因、甲基安非他命分屬毒品危害防制條例第2 條第2
    項第1 款、第2 款所規定之第一級毒品及第二級毒品，是核
    被告所為，係犯毒品危害防制條例第10條第2 項之施用第二
    級毒品罪及同法第11條第1 項之持有第一級毒品罪。被告持
    有第二級毒品進而施用，其持有之低度行為為施用之高度行
    為吸收，不另論罪。又被告所犯上開2 罪間，犯意各別，罪
    名不同，應分論併罰。爰審酌被告施用第二級毒品及持有第
    一級毒品以供施用之行為，足以戕害其身心，滋生其他犯罪
    ，惡化治安，嚴重損及公益；惟念其犯後坦承犯行，且施用
    毒品行為於本質上係屬自我戕害行為，持有毒品之行為亦尚
    未構成危害，反社會性之程度尚屬較低等一切情狀，分別量
    處如主文所示之刑，並定其應執行之刑。又按中華民國九十
    六年罪犯減刑條例業經總統於96年7 月4 日公布，自同年7
    月16日施行，本件被告所犯上開各罪，犯罪時間均在96年4
    月24日以前，經核尚無該條例第3 條所列不予減刑之情形，
    應均依中華民國九十六年罪犯減刑條例第2 條第3 款規定，
    減其宣告刑刑期2 分之1 ，並定其應執行刑及諭知易科罰金
    之折算標準。至扣案之第一級毒品海洛因5 包（合計淨重
    1.56公克、空包裝總重1.05公克），為毒品危害防制條例第
    2 條第2 項第1 款所示之第一級毒品，應依毒品危害防制條
    例第18條第1 項前段規定沒收銷燬之，另包裝毒品之空包裝
    袋，因其上之海洛因已沾附於包裝袋上而難以分離，亦應視
    為毒品，均應依同條例第18條第1 項前段之規定，宣告沒收
    銷燬之；至鑑驗耗損之毒品因已滅失，自無庸宣告沒收銷燬
    ，併此敘明。
據上論斷，應依刑事訴訟法第273 條之1 第1 項、第299 條第1
項前段，毒品危害防制條例第10條第2 項、第11條第1 項、第18
條第1 項前段，刑法第11條、第41條第1 項前段、第51條第5 款
，中華民國九十六年罪犯減刑條例第2 條第1 項第3 款、第7 條
、第9條，判決如主文。
本案經檢察官陳川傑到庭執行職務。
中    華     民     國    96   年    8    月    15    日
                    刑事第五庭 法  官  陳秀慧
以上正本證明與原本無異。
如不服本判決應於收受本判決送達後10日內向本院提出上訴書狀
，其未敘述上訴理由者，並得於提起上訴後10日內向本院補提理
由書狀（均須按他造當事人之人數附繕本）「切勿逕送上級法院
」。
中　　華　　民　　國　　96　　年　　8 　　月　　15　　日
                               書記官  溫訓暖
附錄本判決論罪科刑法條：
毒品危害防制條例第10條第2項
施用第二級毒品者，處3 年以下有期徒刑。
毒品危害防制條例第11條第1項：
持有第一級毒品者，處 3 年以下有期徒刑、拘役或新臺幣 5 萬
元以下罰金。
